【裁判字號】    97,易,3130
【裁判日期】    971016
【裁判案由】    竊盜
【裁判全文】
臺灣臺中地方法院刑事判決              97年度易字第3130號
公  訴  人  臺灣臺中地方法院檢察署檢察官
被      告  甲○○
                    （現另案羈押於臺灣臺中看守所）
上列被告因竊盜案件，經檢察官提起公訴（九十七年度偵字第八
五四九號），本院判決如下：
    主    文
甲○○竊盜，累犯，處有期徒刑伍月，如易科罰金，以新臺幣壹
仟元折算壹日。
    犯罪事實
一、甲○○於民國（下同）九十年間因竊盜案件，經本院判處有
    期徒刑三月並確定，於九十年十月三十一日執行完畢；又於
    九十五年間因竊盜及違反電信法案件，經本院判處有期徒刑
    一年八月、四月並確定，嗣違反電信法部分經減刑減為有期
    徒刑二月，並定應執行有期徒刑一年八月，於九十七年一月
    九日縮刑期滿執行完畢。詎其仍不知悔改，復意圖為自己不
    法之所有，於九十七年二月十九日晚上八時許，騎乘車牌號
    碼IT Q-830號重型機車，途經臺中縣大里市○○路○段一六
    三號大里市圖書館旁，見乙○○所有車牌號碼G5M-387號重
    型機車停放該處，且該機車置物箱未蓋緊，因一時貪念，趁
    四下無人之際，以徒手扳開該機車置物箱並伸手入內之方式
    ，竊取乙○○所有放置在該機車置物箱內之相機一台【廠牌
    ：NIKON，型號：D70S，序號：0000000，該相機係乙○○於
    九十四年九月二十五日以新台幣（下同）四萬一千元價格購
    得，甲○○竊取時市價為一萬五千元至二萬元】，得手後隨
    即騎乘上開機車離去。嗣於同年二月二十一日下午一時許，
    甲○○持所竊得上開相機前往位在臺中縣大里市○○路○段
    一○○號吳承奮所經營星際玩具行，出售予不知情之吳承奮
    （其涉犯贓物罪嫌，另經檢察官為不起訴處分確定），得款
    五千五百元以供花用。迄於同年三月二十九日，乙○○上網
    至雅虎奇摩拍賣網站瀏覽，發現吳承奮在拍賣其所失竊之上
    開相機，旋即報警處理，經警於同日下午六時二十分許會同
    乙○○至上開星際玩具行查獲吳承奮，並循線查獲上情。
二、案經臺中縣警察局霧峰分局報請臺灣臺中地方法院檢察署檢
    察官偵查起訴。
    理    由
一、按被告以外之人於審判外之陳述，雖不符前四條之規定，而
    經當事人於審判程序同意作為證據，法院審酌該言詞陳述或
    書面陳述作成時之情況，認為適當者，亦得為證據。當事人
    、代理人或辯護人於法院調查證據時，知有第一百五十九條
    第一項不得為證據之情形，而未於言詞辯論終結前聲明異議
    者，視為有前項之同意，刑事訴訟法第一百五十九條之五定
    有明文。經查證人即被害人乙○○、證人吳承奮於警詢時之
    指證述，被告及檢察官在本院審理時均未爭執其證據能力，
    且均未於本案言詞辯論終結前聲明異議，本院審酌證人即被
    害人乙○○、證人吳承奮於警詢時之指證述，係於案發後就
    其等親身經歷之事實所為，且依其等陳述作成時之情況，並
    無不適當之情形，依刑事訴訟法第一百五十九條之五第二項
    規定，均有證據能力，合先敘明。
二、上揭犯罪事實，業據被告甲○○迭於警詢、偵查中及本院審
    理時均坦承不諱，核與證人即被害人乙○○、證人吳承奮分
    別於警詢時指證述之情節相符，並有網路拍賣資料五頁、產
    品讓渡書一紙、贓物認領保管單一紙、相機照片五張、購買
    相機統一發票影本一紙、被害人機車照片四張、現場照片一
    張附卷可憑，足見被告之自白與事實相符。本件事證明確，
    被告竊盜犯行堪以認定。
三、核被告甲○○所為，係犯刑法第三百二十條第一項之普通竊
    盜罪。查被告於九十五年間因竊盜及違反電信法案件，經本
    院判處有期徒刑一年八月、四月並確定，嗣違反電信法部分
    經減刑減為有期徒刑二月，並定應執行有期徒刑一年八月，
    於九十七年一月九日縮刑期滿執行完畢，有台灣高等法院被
    告前案紀錄表附卷可稽，其於五年內故意再犯本件有期徒刑
    以上之罪，為累犯，應依法加重其刑。爰審酌被告有二次竊
    盜前科（見卷附臺灣高等法院被告前案紀錄表），詎仍不知
    悔改，復犯本件竊盜，及其犯罪之動機、目的、手段、所竊
    取物品價值、尚未與被害人和解賠償損害、對社會所生危害
    ，與犯後坦承犯行，態度尚稱良好等一切情狀，量處如主文
    所示之刑，並諭知易科罰金之折算標準，以示懲儆。公訴意
    旨以被告近年來多次觸犯竊盜罪，素行極度不佳，足證其有
    犯罪之習慣等一切情狀，請求對被告為強制工作之宣告乙節
    ，惟按保安處分係對受處分人將來之危險性所為拘束其身體
    、自由等之處置，以達教化與治療之目的，為刑罰之補充制
    度，本諸法治國家保障人權之原理及刑法之保護作用，其法
    律規定之內容，應受比例原則之規範，使保安處分之宣告，
    與行為人所為行為之嚴重性，行為人所表現之危險性，及對
    行為人未來行為之期待性相當（司法院大法官會議釋字第四
    七一號解釋參照）。經查被告係於九十、九十五年間觸犯二
    次竊盜犯行，距本件竊盜犯罪時間已一年有餘，且本件被告
    係因一時貪念，所竊取相機價值非鉅，復於警詢、偵查中及
    本院審理時均坦承犯行，已知悔悟，尚難認被告顯有犯竊盜
    罪之習慣，並審酌其行為之嚴重性、行為人所表現之危險性
    及對於未來行為之期待性，依憲法比例原則之規範，認本件
    量處被告如主文所示之刑，已足收懲儆之效，未達須以保安
    處分預防矯治之程度，尚無施以強制工作之必要，附此敘明
    。
四、據上論斷，應依刑事訴訟法第二百九十九條第一項前段，刑
    法第三百二十條第一項、第四十七條第一項、第四十一條第
    一項前段，刑法施行法第一條之一，判決如主文。
本案經檢察官黃元亨到庭執行職務。
中    華    民    國    97    年    10    月    16    日
                  刑事第二庭    法  官  朱光國
上正本證明與原本無異。
如不服本判決，應於收受送達後10日內向本院提出上訴書狀（應
敘述具體理由並附繕本）。
上訴書狀如未敘述理由，應於上訴期間屆滿後20日內補提理由書
於本院。
                                書記官  張孝妃
中    華    民    國    97    年    10    月    16    日
附錄論罪科刑法條
刑法第320條第1項：
意圖為自己或第三人不法之所有，而竊取他人之動產者，為竊盜
罪，處5年以下有期徒刑、拘役或5百元以下罰金。


司法院資訊處製作；財團法人民間司法改革基金會備份。
